---
title: "NBA 2014-2015球季 各隊分析"
output: github_document
---

```{r setup, include=FALSE}
knitr::opts_chunk$set(echo = TRUE)
```
#NBA 2014-2015球季 各隊分析
##資料讀進來的程式碼
library(SportsAnalytics)
NBA1415<-fetch_NBAPlayerStatistics("14-15")
## 各隊辛苦的球員

計算依據出戰分鐘數最多的球員

```{r setup, include=FALSE}
MaxMinutes<-aggregate(TotalMinutesPlayed~Team,NBA1415,max)
NBA1415MaxMinutes<-merge(NBA1415,MaxMinutes)
output<-NBA1415MaxMinutes[order(NBA1415MaxMinutes$TotalMinutesPlayed,decreasing = T),c("Team","Name","TotalMinutesPlayed")]
kable(output,digits=2)
```
|   |Team |Name             | TotalMinutesPlayed|
|:--|:----|:----------------|------------------:|
|11 |HOU  |James Harden     |               2979|
|18 |MIN  |Andrew Wiggins   |               2971|
|25 |POR  |Damian Lillard   |               2928|
|13 |LAC  |Chris Paul       |               2860|
|30 |WAS  |John Wall        |               2841|
|24 |PHO  |Eric Bledsoe     |               2799|
|3  |BRO  |Joe Johnson      |               2787|
|6  |CLE  |Kyrie Irving     |               2735|
|7  |DAL  |Monta Ellis      |               2698|
|19 |NOR  |Tyreke Evans     |               2695|
|15 |MEM  |Marc Gasol       |               2690|
|5  |CHI  |Pau Gasol        |               2682|
|26 |SAC  |Ben Mclemore     |               2674|
|8  |DEN  |Ty Lawson        |               2668|
|16 |MIA  |Goran Dragic     |               2641|
|29 |UTA  |Gordon Hayward   |               2618|
|10 |GSW  |Stephen Curry    |               2613|
|9  |DET  |Ke Caldwell-pope |               2591|
|22 |ORL  |Victor Oladipo   |               2572|
|17 |MIL  |G Antetokounmpo  |               2542|
|2  |BOS  |Avery Bradley    |               2427|
|28 |TOR  |Kyle Lowry       |               2422|
|1  |ATL  |Kyle Korver      |               2418|
|12 |IND  |Solomon Hill     |               2380|
|4  |CHA  |Gerald Henderson |               2323|
|23 |PHI  |Nerlens Noel     |               2311|
|27 |SAN  |Danny Green      |               2311|
|21 |OKL  |Russel Westbrook |               2302|
|14 |LAL  |Wesley Johnson   |               2244|
|20 |NYK  |Shane Larkin     |               1864|
## 各隊得分王

計算依據為全季總得分最多的球員

```{r setup, include=FALSE}
MaxPoint<-aggregate(TotalPoints~Team,NBA1415,max)
#tapply(NBA1415$TotalPoints,NBA1415$Team,max)
NBA1415MaxPoint<-merge(NBA1415,MaxPoint,by=c("Team","TotalPoints"))
output<-NBA1415MaxPoint[order(NBA1415MaxPoint$TotalPoints,decreasing = T),c("Team","Name","TotalPoints")]
library(knitr)
kable(output, digits=2)
```
## 各隊最有效率的球員

計算依據總得分數/出戰總分鐘數

```{r setup, include=FALSE}
NBA1415$Efficiency<-NBA1415$TotalPoints/NBA1415$TotalMinutesPlayed 
MaxEfficiency<-aggregate(Efficiency~Team,NBA1415,max)
NBA1415MaxEfficiency<-merge(NBA1415,MaxEfficiency)
output<-NBA1415MaxEfficiency[order(NBA1415MaxEfficiency$Efficiency,decreasing = T),c("Team","Name","Efficiency")]
kable(output,digits = 2)
```
## 各隊三分球出手最準的球員

依據三分球投進總數

```{r setup, include=FALSE}
NBA1415$ThreesRate<-NBA1415$ThreesMade/NBA1415$ThreesAttempted 
MaxThreesRate<-aggregate(ThreesRate~Team,NBA1415,max)
NBA1415MaxThreesRate<-merge(NBA1415,MaxThreesRate)
output<-NBA1415MaxThreesRate[order(NBA1415MaxThreesRate$ThreesRate,decreasing = T),c("Team","Name","ThreesRate")]
kable(output,digits = 2)
```
